tr: Trampet kasnak tipi: Döküm; S-kasnak; Tek flanşlı; Üç flanşlı; Ahşap; Diğer
zh-CN: 军鼓鼓圈类型: 压铸; S 压圈; 单凸缘; 三凸缘; 木质; 其他
fi: Virvelirummun vannetyyppi: Painevalettu; S-vanne; Yksilaippainen; Kolmilaippainen; Puu; Muu
sl-SI: Vrsta obroča malega bobna: Tlačno lito; Obroč S; Enojna prirobnica; Trojna prirobnica; Les; Drugo
zh-TW: 小鼓鼓框類型: 壓鑄; S 鼓框; 單凸緣; 三凸緣; 木質; 其他
sv: Virveltrumma – ringtyp: Gjuten; S-Hoop; Enkelflänsad; Trippelflänsad; Trä; Övrigt
lt-LT: Mažojo būgno apvado tipas: Lietas; „S-hoop“ tipo; Viengubo flanšo; Trigubo flanšo; Medinis; Kita
pt-PT: Tipo de aro da tarola: Fundido sob pressão; Aro S; Flange simples; Flange tripla; Madeira; Outro
ja: スネアフープタイプ: ダイキャスト; Sフープ; シングルフランジ; トリプルフランジ; ウッド; その他
ko: 스네어 후프 타입: 다이캐스트; S-후프; 싱글 플랜지; 트리플 플랜지; 우드; 기타
da: Reifetype for lilletromme: Støbt; S-Hoop; Single-flange; Triple-flange; Træ; Andet
sk-SK: Typ obruče pre malý bubon: Odlievané; S-Hoop; S jedným okrajom; S tromi okrajmi; Drevo; Iné
th: ห่วงสแนร์: ไดคาสต์; S-Hoop; ซิงเกิลแฟลงจ์; ทริปเปิลแฟลงจ์; ไม้; อื่นๆ
ru: Тип обруча малого барабана: Литой; S-Hoop; Однофланцевый; Трёхфланцевый; Дерево; Другое
vi: Loại vòng snare: Đúc khuôn; Vành chữ S; Mặt bích đơn; Mặt bích ba; Gỗ; Khác
nl: Snaredrum spanrand type: Gegoten; S-Hoop; Single-flange; Triple-flange; Hout; Anders
nb: Type kant på skarptromme: Støpt; S-hoop; Enkeltflenset; Trippelflenset; Tre; Annet
en: Snare hoop type: Die-cast; S-Hoop; Single-flanged; Triple-flanged; Wood; Other
fr: Type de cerclage de caisse claire: Moulé sous pression; S-Hoop; À simple bride; À triple bride; Bois; Autre
cs: Typ obruče pro malý buben: Odlévaný; S-hoop; Jednopřírubový; Třípřírubový; Dřevěný; Jiné
pt-BR: Caixa tipo de aro: Die-cast; S-Hoop; Flange simples; Flange triplo; Madeira; Outro
bg-BG: Тип обръч за малък барабан: Лят под налягане; S-образен обръч; Еднофланцов; Трифланцов; Дърво; Друго
hr-HR: Vrsta obruča za bubanj: Lijevani; S-obruč; S jednom prirubnicom; S tri prirubnice; Drveni; Ostalo
de: Typ des Snare-Spannreifens: Druckguss; S-Hoop; Einfach geflanscht; Dreifach geflanscht; Holz; Andere
el: Τύπος στεφανιού ταμπούρου: Χυτοπρεσαριστό (die-cast); S-Hoop; Μονής φλάντζας; Τριπλής φλάντζας; Ξύλο; Άλλο
it: Tipo di cerchio del rullante: Pressofuso; S-Hoop; A flangia singola; A tripla flangia; Legno; Altro
es: Tipo de aro de la caja: Fundido a presión; Aro en S; Pestaña simple; Triple pestaña; Madera; Otro
pl: Typ obręczy werbla: Odlewane (die-cast); S-Hoop; Pojedynczo gięte (single-flanged); Potrójnie gięte (triple-flanged); Drewniane; Inne
hu: Pergőkarika típusa: Öntött; S-káva; Egyperemes; Háromperemes; Fa; Egyéb
ro-RO: Tip de ramă pentru toba mică: Turnat sub presiune; S-Hoop; Flanșă simplă; Flanșă triplă; Lemn; Altele